# 40%相对控股

提问人：野比大雄 时间：2012-04-29 08:26:49
甲股权比例40%，乙和丙各30%。 甲需要在章程或合同中作哪些约定，才可以实现并表？

回答人：chenyiwei
这个不可能穷举的。具体情况多种多样，所可采用的方法也是多种多样。 建议你把相关的具体背景和拟采用的方案拿出来具体讨论。 可参考《计学撮要》P164～ 165 关于“事实控制”问题的有关说明。